【裁判字號】    89,親,57
【裁判日期】    890930
【裁判案由】    否認子女
【裁判全文】
臺灣臺南地方法院民事判決  八十九年度親字第五七號
    原      告    丙○○
                              .
    被      告    乙○○      .
                              .
    兼法定代理人  甲○○      .
                              現於臺灣澎湖監獄執行中
                              .
右當事人間請求否認子女事件，本院判決如左：
    主      文
確認被告呂億民（民國八十九年六月四日生）非原告自被告甲○○受胎所生之子。
訴訟費用由被告負擔。
    事      實
甲、原告方面：
  一、聲明：請求判決如主文所示。
  二、陳述：
      被告與原告於民國（下同）八十二年九月三日結婚，婚後夫妻感情初尚和睦。
      惟長期相處後，雙方個性明顯不合，婚姻關係至此已難維繫，故兩人於八十九
      年二月十五日協議離婚。嗣後原告於八十九年六月四日產下一子即被告乙○○
      。原告之受胎期間雖係於與被告之婚姻關係存續中，但被告甲○○於八十四年
      一月十三日入監執迄今，原告與被告甲○○長期間並無夫妻之實，何以能受胎
      ？則其於婚姻關係存續中受胎，當然為與他人發生關係所致。是以原告所產之
      子，被告顯非其生父。按民法第一０六三條第二項「夫妻之一方能証明非自夫
      受胎者，得提請否認之訴」，及民事訴訟法第五八九條之一，皆有明文。為此
      請求判決如訴之聲明。
  三、證據：提出戶籍謄本二份、出生證明為證。
乙、被告方面：
  一、聲明：同意原告之請求。
  二、陳述：
      被告甲○○從八十四年一月十三日入監，沒有出獄過，期間原告曾前往探視，
      但只有會客，原告於八十八年七月左右曾通知要辦離婚，但當時未辦妥，如果
      當時有辦好，就不會提起本件訴訟。乙○○不是被告甲○○的小孩，期間被告
      甲○○均在監獄，發生何事被告甲○○都不知情。
丙、本院依職權查閱被告甲○○全國前案記錄表。
    理    由
一、本件原告主張其與被告於八十二年九月三日結婚，被告甲○○於八十四年一月十
    三日入監執行，嗣兩人於八十九年二月十五日協議離婚，而於八十九年六月四日
    產下一子即被告乙○○之事實，業據提出戶籍謄本、出生證明為證，堪信為真實
    。又原告主張被告入監後，並未與被告同居，亦未曾與其發生性關係，被告甲○
    ○並自承本來八十八年七月左右即與原告協調離婚事宜，然遲至八十九年二月十
    五始辦妥登記手續等語，另經本院職權調閱被告甲○○前案記錄，被告甲○○自
    八十四年一月十三日入監後，至八十八年九月三十日轉澎湖監獄執行，足認原告
    及被告甲○○於八十八年間未曾同居，被告乙○○顯非原告自被告甲○○受胎所
    生之子。
二、按婚生子女之推定，如夫妻之一方能證明妻非自夫受胎者，得提起否認之訴，應
    於知悉子女出生之日起，一年內為之，民法第一千零六十三條第二項定有明文。
    查被告乙○○係民國八十九年六月四日出生，原告於一年內即八十九年七月十四
    日即提起本件訴訟，從而，原告依民法第一千零六十三條第二項之規定，提起本
    件否認子女之訴，請求確認被告乙○○非原告自被告甲○○受胎之子，於法自屬
    正當，應予准許。
三、據上論結，本件原告之訴為有理由，依民事訴訟法第七十八條、第八十五第一項
    前段，判決如主文。
中      華      民      國    八十九    年      九      月     三十     日
                                        臺灣臺南地方法院民事第一庭
~B法      官  蔡孟珊
右正本證明與原本無異。
如對本判決上訴，須於判決送達後廿日內向本院提出上訴狀。
中      華      民      國    八十九    年      十      月      三      日
~B法院書記官  秦建華


司法院資訊處製作；財團法人民間司法改革基金會備份。
